臺灣臺北地方法院民事判決
111年度訴字第1889號
原      告  葉雅芳


被      告  廖翊宏
上列當事人間請求返還不當得利事件，本院於民國111年6月2日
言詞辯論終結，判決如下：
    主  文
被告應給付原告新臺幣貳佰貳拾貳萬壹仟柒佰玖拾元，及自民國
一一一年三月八日起至清償日止，按年息百分之五計算之利息。
訴訟費用由被告負擔。
本判決得假執行。但被告如以新臺幣貳佰貳拾貳萬壹仟柒佰玖拾
元為原告預供擔保，得免為假執行。
    事實及理由
一、原告主張：原告前因被告遊說行銷投資操作績效，致原告將
    相當於人民幣15萬元之新臺幣（下同）66萬5,790元（計算
    式：15萬×4.4386＝66萬5,790）、100萬元、相當於美金2萬
    元之55萬6,000元（計算式：2萬×27.8＝55萬6,000）交付與
    被告代為保管操作投資金融商品。被告簽立資金保管證明書
    載明隨時依原告之資金需求無條件返還上開資金。詎被告於
    民國110年10月31日未提供投資報告，經原告聯絡後始發現
    被告已自原任職元富證券股份有限公司離職並搬離原住處，
    爰以本件起訴狀終止兩造間投資契約關係，並依民法第179
    條、第184條第1項等規定請求被告返還上開投資款等語，並
    聲明：如主文所示：
二、被告則以：對原告請求金額無意見，承認原告請求訴訟標的
    有理由等語。
三、得心證之理由： 
　㈠按當事人於言詞辯論時為訴訟標的之捨棄或認諾者，應本於
    其捨棄或認諾為該當事人敗訴之判決，民事訴訟法第384 條
    定有明文。被告對於原告依訴之聲明所為關於某法律關係之
    請求，於法院行言詞辯論時為承認者，即生訴訟法上認諾之
    效力，法院應不待調查原告請求之訴訟標的之法律關係果否
    存在，逕以認諾為該被告敗訴判決之基礎（最高法院85年度
    臺上字第153號判決意旨參照）。查原告主張之事實，業據
    提出資金保管證明書（卷第13、15頁）、投資報告電子郵件
    （卷第17-27頁）為憑，而被告到庭表示承認原告請求訴訟
    標的有理由等語（卷第80頁），揆諸上開規定及說明，即應
    本於該認諾為被告敗訴之判決。 
　㈡按遲延之債務，以支付金錢為標的者，債權人得請求依法定
    利率計算之遲延利息；應付利息之債務，其利率未經約定，
    亦無法律可據者，週年利率為百分之五；給付無確定期限者
    ，債務人於債權人得請求給付時，經其催告而未為給付，自
    受催告時起，負遲延責任。其經債權人起訴而送達訴狀，或
    依督促程序送達支付命令，或為其他相類之行為者，與催告
    有同一之效力，民法第233條第1項前段、第203條、第229條
    第2項分別定有明文。從而，原告請求被告返還投資款共
　　222萬1,790元（計算式：66萬5,790＋100萬＋55萬6,000＝
　　222萬1,790）及自起訴狀繕本送達翌日即111年3月8日起至
    清償日止，按年息5％計算之利息，為有理由，應予准許。
四、本件係本於被告認諾所為之判決，依民事訴訟法第389條第 
    1項第1款之規定，應依職權宣告假執行，並依同法第392條
    第2項規定，依職權宣告被告預供擔保後，得免為假執行。
五、訴訟費用負擔之依據：民事訴訟法第78條。 
中　　華　　民　　國　　111 　年　　6 　　月　　16　　日
                  民事第四庭    法　官　姚水文　　
以上正本係照原本作成。
如對本判決上訴，須於判決送達後20日內向本院提出上訴狀。如
委任律師提起上訴者，應一併繳納上訴審裁判費。　　
中　　華　　民　　國　　111 　年　　6 　　月　　16　　日
                                書記官  吳華瑋